【裁判字號】    99,上訴,3439
【裁判日期】    991006
【裁判案由】    毒品危害防制條例
【裁判全文】
臺灣高等法院刑事判決                99年度上訴字第3439號
上  訴  人
即  被  告  甲○○
上列上訴人因違反毒品危害防制條例案件，不服臺灣基隆地方法
院99年度訴字第561號，中華民國99年8月13日第一審判決（起訴
案號：臺灣基隆地方法院檢察署99年度毒偵字第1148號），提起
上訴，本院判決如下：
    主  文
上訴駁回。
    理  由
一、按不服地方法院之第一審判決而上訴者，應向管轄第二審之
    高等法院為之。上訴書狀應敘述具體理由，上訴書狀未敘述
    上訴理由者，應於上訴期間屆滿後20日內補提理由書於原審
    法院，逾期未補提者，原審法院應定期間先命補正；第二審
    法院認為上訴書狀未敘述理由或上訴有第362 條前段之情形
    者，應以判決駁回之，但其情形可以補正而未經原審法院命
    其補正者，審判長應定期間先命補正，刑事訴訟法第361 條
    、第367 條，分別定有明文。所謂上訴書狀應敘述具體理由
    ，必係依據卷內既有訴訟資料或提出新事證，指摘或表明第
    一審判決有何採證認事、用法或量刑等足以影響判決本旨之
    不當或違法，而構成應予撤銷之具體事由，始克當之（例如
    ：依憑證據法則具體指出所採證據何以不具證據能力，或依
    憑卷證資料，明確指出所為證據證明力之判斷如何違背經驗
    、論理法則）；倘僅泛言原判決認定事實錯誤、違背法令、
    量刑失之過重或輕縱，而未依上揭意旨指出具體事由，或形
    式上雖已指出具體事由，然該事由縱使屬實，亦不足以認為
    原判決有何不當或違法者（例如：對不具有調查必要性之證
    據，法院未依聲請調查亦未說明理由，或援用證據不當，但
    除去該證據仍應為同一事實之認定），皆難謂係具體理由，
    俾與第二審上訴制度旨在請求第二審法院撤銷、變更第一審
    不當或違法之判決，以實現個案救濟之立法目的相契合，並
    節制濫行上訴（最高法院97年度臺上字第892 號判決參照）
    。是以上訴人之上訴書狀或補提之上訴理由書，雖有敘述上
    訴理由，惟並未具體敘述第一審判決有上述違法、不當情形
    ，即與未敘述具體理由無異，其所為上訴，即不符合上訴之
    法定要件。
二、經查，本件原審適用簡式審判程序，以上訴人即被告甲○○
    於原審準備及審理中之自白，及列管毒品人口尿液檢體採集
    送驗紀錄表、台灣檢驗科技股份有限公司出具之濫用藥物檢
    驗報告（尿液檢體編號：Ｚ000000000000 號）等為據，認定
    被告基於施用第一級毒品海洛因之犯意，於民國98年5 月20
    日中午12時許，在基隆市○○區○○街177 巷158 號住處，
    以針筒注射之方式，施用第一級毒品海洛因1 次；另基於施
    用第二級毒品甲基安非他命之犯意，於同日施用毒品海洛因
    後，將毒品甲基安非他命置於玻璃吸食器內，加熱使成煙霧
    而施用第二級毒品甲基安非他命1 次。另審酌被告曾有施用
    毒品之前科仍不知戒除，惟犯罪後坦承犯行，且所犯之施用
    毒品犯行乃戕害自己身心健康，並未危及他人等一切情狀，
    ，以被告違反毒品危害防制條例第10條第1 項、第2 項之規
    定，以累犯分別量處被告施用第一級毒品處有期徒刑8 月、
    施用第二級毒品處有期徒刑3 月，應執行有期徒刑10月等情
    ，均已詳敘其所憑證據、認定理由及量刑依據，從形式上觀
    察並無任何採證認事、用法或量刑之不當或違法。被告收受
    判決後提起本件第二審上訴，其上訴理由略以：伊於偵查及
    審理時坦承犯行，原審法院未依刑法第59條酌減刑期，顯有
    違法，且被告父母年紀老邁、百病纏身，須被告早日返家照
    顧起居云云。惟按刑法第59條之酌量減輕其刑，必於犯罪之
    情狀在客觀上足以引起一般同情，認為即予宣告法定低度刑
    期，猶嫌過重者，始有其適用，本件被告前有施用毒品前科
    ，今既知毒品戕害其身又再犯，顯無特殊原因或環境等足以
    憫恕之處，自不合於刑法第59條酌減其刑之規定，另被告所
    陳父母生活情況，亦與本案無關。是被告上訴意旨並未依據
    卷內既有訴訟資料提出新事證，以指摘或表明第一審判決有
    何採證認事、用法或量刑等足以影響判決本旨之不當或違法
    ，要難謂其上訴書狀已經敘述具體理由，揆諸上開規定及說
    明，本件上訴顯無具體理由而不合法定程式，應予駁回，並
    不經言詞辯論為之。
三、據上論斷，應依刑事訴訟法第367 條前段、第372 條，判決
    如主文。
中    華    民    國    99    年    10    月    6     日
                  刑事第二庭  審判長法  官    洪光燦
                                    法  官    林恆吉
                                    法  官    楊照男
以上正本證明與原本無異。
施用第一級毒品部分如不服本判決，應於收受送達後10日內向本
院提出上訴書狀，其未敘述上訴之理由者並得於提起上訴後10日
內向本院補提理由書（均須按他造當事人之人數附繕本）「切勿
逕送上級法院」。
施用第二級毒品部分不得上訴。
                                    書記官    陳紀語
中    華    民    國    99    年    10    月    6     日

司法院資訊處製作；財團法人民間司法改革基金會備份。
